Minutes et répertoires du notaire Pierre I PICHON, 14 janvier 1465 - 14 avril 1493 (étude XIX)
Archives nationales
- Minutes de Pierre I PICHON, 14 janvier 1465 - 14 avril 1493; MC/ET/XIX/1
  - Minutes. 1465, 14 janvier - 1493, 14 avril, 14 janvier 1465 - 14 avril 1493; MC/ET/XIX/1
    - Titre nouvel par Jean Brahiet le jeune, laboureur à Villeneuve-Saint-Georges, pour une maison en ce lieu chargée de 72 s.p. de rente envers Jean Fréval., 27 novembre 1486; MC/ET/XIX/1
      Minutier central des notaires de Paris, Minutes du XVe siècle de l'étude XIX, inventaire analytique [5232 actes], par Claire Béchu, Florence Greffe et Isabelle Pebay, Paris, Archives nationales, 1993, p. 54 notice n° 367 (instrument de recherche imprimé dématérialisé dont la version intégrale est accessible en ligne par la rubrique 'Autres instruments de recherche', voir contexte dans le Plan d’orientation général - Notaires de Paris, guides thématiques du Minutier).
    - Procuration donnée par Jean de Sailly, écolier à Paris, à Jacques Olivier, Jean de Moulins et Macé Viellart, pour le représenter en justice., 28 novembre 1486; MC/ET/XIX/1
      Minutier central des notaires de Paris, Minutes du XVe siècle de l'étude XIX, inventaire analytique [5232 actes], par Claire Béchu, Florence Greffe et Isabelle Pebay, Paris, Archives nationales, 1993, p. 54 notice n° 368 (instrument de recherche imprimé dématérialisé dont la version intégrale est accessible en ligne par la rubrique 'Autres instruments de recherche', voir contexte dans le Plan d’orientation général - Notaires de Paris, guides thématiques du Minutier).
    - Obligation par Richard Halmeton, écuyer, archer de la garde du roi, demeurant à Dammartin, envers Pierre Paraton, drapier, pour 12 l.t. de drap., 28 novembre 1486; MC/ET/XIX/1; Cancellé
      Minutier central des notaires de Paris, Minutes du XVe siècle de l'étude XIX, inventaire analytique [5232 actes], par Claire Béchu, Florence Greffe et Isabelle Pebay, Paris, Archives nationales, 1993, p. 54 notice n° 369 (instrument de recherche imprimé dématérialisé dont la version intégrale est accessible en ligne par la rubrique 'Autres instruments de recherche', voir contexte dans le Plan d’orientation général - Notaires de Paris, guides thématiques du Minutier).
    - Procès-verbal de la demande faite par Étienne Moron, bourgeois d'Auxerre, en son nom et comme procureur de Jean Lancelot, à Étienne Duboys, conseiller au Parlement, pour obtenir de ce dernier la mainlevée sur leurs biens qu'il leur a refusée., 28 novembre 1486; MC/ET/XIX/1; Cancellé
      Minutier central des notaires de Paris, Minutes du XVe siècle de l'étude XIX, inventaire analytique [5232 actes], par Claire Béchu, Florence Greffe et Isabelle Pebay, Paris, Archives nationales, 1993, p. 55 notice n° 370 (instrument de recherche imprimé dématérialisé dont la version intégrale est accessible en ligne par la rubrique 'Autres instruments de recherche', voir contexte dans le Plan d’orientation général - Notaires de Paris, guides thématiques du Minutier).
    - Bail par noble Jean de Reilhac, seigneur de la Queue, à Jacques Hamelin, maréchal-ferrant au pont de Charenton, d'une masure devant l'hôtel de Charenton, moyennant 6 s. p. de loyer annuel., 30 novembre 1486; MC/ET/XIX/1
      Minutier central des notaires de Paris, Minutes du XVe siècle de l'étude XIX, inventaire analytique [5232 actes], par Claire Béchu, Florence Greffe et Isabelle Pebay, Paris, Archives nationales, 1993, p. 55 notice n° 371 (instrument de recherche imprimé dématérialisé dont la version intégrale est accessible en ligne par la rubrique 'Autres instruments de recherche', voir contexte dans le Plan d’orientation général - Notaires de Paris, guides thématiques du Minutier).
    - Procuration donnée par Antoine Bouton, laboureur à Sucy, à Guillaume et Jean Chenart, Jean Gamelle et Jacques Burgondi pour le représenter en justice., 30 novembre 1486; MC/ET/XIX/1
      Minutier central des notaires de Paris, Minutes du XVe siècle de l'étude XIX, inventaire analytique [5232 actes], par Claire Béchu, Florence Greffe et Isabelle Pebay, Paris, Archives nationales, 1993, p. 55 notice n° 372 (instrument de recherche imprimé dématérialisé dont la version intégrale est accessible en ligne par la rubrique 'Autres instruments de recherche', voir contexte dans le Plan d’orientation général - Notaires de Paris, guides thématiques du Minutier).
    - Bail par Honoré Chenoy, laboureur à Paris, rue du Temple, à Michault Hurreau, laboureur à Paris, rue Saint-Paul, de vignes à Bagnolet, moyennant 15 s. p. de rente., 1er décembre 1486; MC/ET/XIX/1
      A la suite: Du même jour. Rabais de cette rente à 8 s.p. seulement.
      Au bas de l'acte du 30 novembre 1486, notice n° 371 de l'instrument de recherche imprimé.
      Minutier central des notaires de Paris, Minutes du XVe siècle de l'étude XIX, inventaire analytique [5232 actes], par Claire Béchu, Florence Greffe et Isabelle Pebay, Paris, Archives nationales, 1993, p. 55 notice n° 373 (instrument de recherche imprimé dématérialisé dont la version intégrale est accessible en ligne par la rubrique 'Autres instruments de recherche', voir contexte dans le Plan d’orientation général - Notaires de Paris, guides thématiques du Minutier).
    - Prise à bail par Jacques Giroud, laboureur à Serris, de sept arpents de terre en ce lieu, appartenant à Justine Sanguin, veuve de Guillaume Aguenin dit Leduc, moyennant 6 d.p. de cens., 1er décembre 1486; MC/ET/XIX/1; Cancellé
      Minutier central des notaires de Paris, Minutes du XVe siècle de l'étude XIX, inventaire analytique [5232 actes], par Claire Béchu, Florence Greffe et Isabelle Pebay, Paris, Archives nationales, 1993, p. 55 notice n° 375 (instrument de recherche imprimé dématérialisé dont la version intégrale est accessible en ligne par la rubrique 'Autres instruments de recherche', voir contexte dans le Plan d’orientation général - Notaires de Paris, guides thématiques du Minutier).
    - Transport par Jean Laisné, laboureur à Paris, à François Régnier, contrôleur des finances du duc d'Angoulême, de 44 s.p. de rente, moyennant 40 l.t., 1er décembre 1486; MC/ET/XIX/1
      Minutier central des notaires de Paris, Minutes du XVe siècle de l'étude XIX, inventaire analytique [5232 actes], par Claire Béchu, Florence Greffe et Isabelle Pebay, Paris, Archives nationales, 1993, p. 55 notice n° 374 (instrument de recherche imprimé dématérialisé dont la version intégrale est accessible en ligne par la rubrique 'Autres instruments de recherche', voir contexte dans le Plan d’orientation général - Notaires de Paris, guides thématiques du Minutier).
    - Titre nouvel par Simon Delaplanche, laboureur à Villecresnes, pour une maison en ce lieu, chargée de 7 s.p. de rente envers Étienne Guespin, bourgeois de Paris., 2 décembre 1486; MC/ET/XIX/1
      A la suite: Du même jour. Promesse par Étienne Olivier, couturier à Villecresnes, de rembourser à Simon Delaplanche ces 7 s.p. car c'est lui qui occupe la maison.
      Au dos de l'acte du 20 novembre 1486, notice n° 357 de l'instrument de recherche imprimé.
      Minutier central des notaires de Paris, Minutes du XVe siècle de l'étude XIX, inventaire analytique [5232 actes], par Claire Béchu, Florence Greffe et Isabelle Pebay, Paris, Archives nationales, 1993, p. 55 notice n° 376 (instrument de recherche imprimé dématérialisé dont la version intégrale est accessible en ligne par la rubrique 'Autres instruments de recherche', voir contexte dans le Plan d’orientation général - Notaires de Paris, guides thématiques du Minutier).
    - Bail pour huit ans par Jean Leconte, barbier et bourgeois de Paris, à Jean Delacourt, d'un hôtel à Paris, rue Saint-Antoine, à l'enseigne du Pavillon, moyennant 21 l.t. de loyer annuel., 6 décembre 1486; MC/ET/XIX/1
      Minutier central des notaires de Paris, Minutes du XVe siècle de l'étude XIX, inventaire analytique [5232 actes], par Claire Béchu, Florence Greffe et Isabelle Pebay, Paris, Archives nationales, 1993, p. 55 notice n° 377 (instrument de recherche imprimé dématérialisé dont la version intégrale est accessible en ligne par la rubrique 'Autres instruments de recherche', voir contexte dans le Plan d’orientation général - Notaires de Paris, guides thématiques du Minutier).
    - Bail par Jean Lerouge, prêtre, curé du Bourget, à Charlot Boudin, laboureur de vigne à Paris, rue des Fauconniers, de trois quartiers de vigne, du côté de la porte Saint-Antoine, à charge de planter effectivement des vignes et de payer les 28 s.p. de rente dont ces terres sont chargées envers les héritiers de Pierre de Merebeuf., 9 décembre 1486 - 6 juin 1487; MC/ET/XIX/1
      A la suite: 1487, 6 juin. Transport de ce bail par Charlot Boudin à Richard Beaufils, marchand pêcheur à Paris, moyennant 10 l.t.
      Au dos de l'acte du 22 novembre 1486, notice n° 359 de l'instrument de recherche imprimé.
      Minutier central des notaires de Paris, Minutes du XVe siècle de l'étude XIX, inventaire analytique [5232 actes], par Claire Béchu, Florence Greffe et Isabelle Pebay, Paris, Archives nationales, 1993, p. 55 notice n° 378 (instrument de recherche imprimé dématérialisé dont la version intégrale est accessible en ligne par la rubrique 'Autres instruments de recherche', voir contexte dans le Plan d’orientation général - Notaires de Paris, guides thématiques du Minutier).
    - Procuration donnée par Philippe Poculot, prêtre, curé de Saint-Christophe de Lestrac, à Pierre Poculot, Louis Victon et Durand Delarue, pour le représenter en justice., 9 décembre 1486; MC/ET/XIX/1
      Minutier central des notaires de Paris, Minutes du XVe siècle de l'étude XIX, inventaire analytique [5232 actes], par Claire Béchu, Florence Greffe et Isabelle Pebay, Paris, Archives nationales, 1993, p. 56 notice n° 379 (instrument de recherche imprimé dématérialisé dont la version intégrale est accessible en ligne par la rubrique 'Autres instruments de recherche', voir contexte dans le Plan d’orientation général - Notaires de Paris, guides thématiques du Minutier).
    - Bail pour six ans par Gilbert d'Eschaleux, prieur de l'église des Bonshommes du bois de Vincennes, à Jean Foucart l'aîné, meunier au pont de Charenton, d'un moulin et de ses dépendances en ce lieu, moyennant 20 s.p. et un gâteau de froment par an., 11 décembre 1486; MC/ET/XIX/1
      Minutier central des notaires de Paris, Minutes du XVe siècle de l'étude XIX, inventaire analytique [5232 actes], par Claire Béchu, Florence Greffe et Isabelle Pebay, Paris, Archives nationales, 1993, p. 56 notice n° 380 (instrument de recherche imprimé dématérialisé dont la version intégrale est accessible en ligne par la rubrique 'Autres instruments de recherche', voir contexte dans le Plan d’orientation général - Notaires de Paris, guides thématiques du Minutier).
    - Prise à bail par Pierre Nodart, laboureur et manouvrier à Magny-le-Hongre, de terres en friche en ce lieu, appartenant à noble Justine Sanguin, veuve de Guillaume Leduc, seigneur de Magny, moyennant 8 d.p. de rente par arpent., 12 décembre 1486; MC/ET/XIX/1
      A la suite: Du même jour. Bail par la même à Nolet Gaultier, laboureur à Magny-le-Hongre, de terres et de prés, moyennant diverses rentes.
      Minutier central des notaires de Paris, Minutes du XVe siècle de l'étude XIX, inventaire analytique [5232 actes], par Claire Béchu, Florence Greffe et Isabelle Pebay, Paris, Archives nationales, 1993, p. 56 notice n° 381 (instrument de recherche imprimé dématérialisé dont la version intégrale est accessible en ligne par la rubrique 'Autres instruments de recherche', voir contexte dans le Plan d’orientation général - Notaires de Paris, guides thématiques du Minutier).
    - Constitution par Jean Becdoiseau, laboureur à Noisy, et sa femme, à Antoine Picard, marchand voiturier par eau à Paris, de 48 s.p. de rente, moyennant 30 l.t., 21 décembre 1486; MC/ET/XIX/1; Détérioré par l'humidité
      Minutier central des notaires de Paris, Minutes du XVe siècle de l'étude XIX, inventaire analytique [5232 actes], par Claire Béchu, Florence Greffe et Isabelle Pebay, Paris, Archives nationales, 1993, p. 56 notice n° 382 (instrument de recherche imprimé dématérialisé dont la version intégrale est accessible en ligne par la rubrique 'Autres instruments de recherche', voir contexte dans le Plan d’orientation général - Notaires de Paris, guides thématiques du Minutier).
    - Bail par Claude Lemaçon, sergent à cheval, et sa femme, à Jean Bénard, laboureur à Rosny, de huit arpents de friche en ce lieu, moyennant 8 s.p. de rente., 27 décembre 1486; MC/ET/XIX/1
      Au dos de l'acte du 6 décembre 1486, notice n° 377 de l'instrument de recherche imprimé.
      Minutier central des notaires de Paris, Minutes du XVe siècle de l'étude XIX, inventaire analytique [5232 actes], par Claire Béchu, Florence Greffe et Isabelle Pebay, Paris, Archives nationales, 1993, p. 56 notice n° 383 (instrument de recherche imprimé dématérialisé dont la version intégrale est accessible en ligne par la rubrique 'Autres instruments de recherche', voir contexte dans le Plan d’orientation général - Notaires de Paris, guides thématiques du Minutier).
    - Constitution par Oudin Lamy, laboureur à Chalandray, à Antoine Picard, de 32 s.p. de rente, moyennant 20 l.t., 27 décembre 1486; MC/ET/XIX/1
      Minutier central des notaires de Paris, Minutes du XVe siècle de l'étude XIX, inventaire analytique [5232 actes], par Claire Béchu, Florence Greffe et Isabelle Pebay, Paris, Archives nationales, 1993, p. 56 notice n° 384 (instrument de recherche imprimé dématérialisé dont la version intégrale est accessible en ligne par la rubrique 'Autres instruments de recherche', voir contexte dans le Plan d’orientation général - Notaires de Paris, guides thématiques du Minutier).
    - Vente par Étienne Cordelle, seigneur de Saint-Leu-le-Petit, à Noël Dumay et à Pierre et Étienne Bellardeau, habitants de Saint-Leu, de la coupe des bois de ce lieu, pendant deux ans, moyennant 20 s.p. par arpent., 29 décembre 1486; MC/ET/XIX/1
      Minutier central des notaires de Paris, Minutes du XVe siècle de l'étude XIX, inventaire analytique [5232 actes], par Claire Béchu, Florence Greffe et Isabelle Pebay, Paris, Archives nationales, 1993, p. 56 notice n° 385 (instrument de recherche imprimé dématérialisé dont la version intégrale est accessible en ligne par la rubrique 'Autres instruments de recherche', voir contexte dans le Plan d’orientation général - Notaires de Paris, guides thématiques du Minutier).
    - Titre nouvel par Yvon Lebeuf, laboureur de vigne à Paris, rue Saint-Antoine, pour un arpent de vigne au Val-de-Fécamp, chargé de 28 s.p. de rente envers noble Jean Juvénal des Ursins, seigneur de Traînel, vicomte de Troyes., 5 janvier 1487; MC/ET/XIX/1
      A la suite: Du même jour. Titre nouvel par Jean Cotin, laboureur de vigne à Paris, à la Tour-de-Billy, pour un demi-arpent de vigne à Paris, chargé de 12 s.p. de rente envers le même.
      Minutier central des notaires de Paris, Minutes du XVe siècle de l'étude XIX, inventaire analytique [5232 actes], par Claire Béchu, Florence Greffe et Isabelle Pebay, Paris, Archives nationales, 1993, p. 57 notice n° 393 (instrument de recherche imprimé dématérialisé dont la version intégrale est accessible en ligne par la rubrique 'Autres instruments de recherche', voir contexte dans le Plan d’orientation général - Notaires de Paris, guides thématiques du Minutier).
    - Prise à bail pour neuf ans par Martin Lemaire, laboureur à Vanves, d'une maison en ce lieu, appartenant à Jean Juvénal des Ursins, vicomte de Troyes, moyennant 12 l.p. de loyer annuel., 9 janvier 1487; MC/ET/XIX/1
      Au dos de l'acte du 19 novembre 1486, notice n° 356 de l'instrument de recherche imprimé.
      Minutier central des notaires de Paris, Minutes du XVe siècle de l'étude XIX, inventaire analytique [5232 actes], par Claire Béchu, Florence Greffe et Isabelle Pebay, Paris, Archives nationales, 1993, p. 57 notice n° 394 (instrument de recherche imprimé dématérialisé dont la version intégrale est accessible en ligne par la rubrique 'Autres instruments de recherche', voir contexte dans le Plan d’orientation général - Notaires de Paris, guides thématiques du Minutier).
    - Donation par noble Perrette de Tournebeuf à noble Pierre Pot, de la seigneurie de Tourouvre et de tous les biens qui lui viennent de la succession de noble Miles de Tournebeuf, chevalier, seigneur de Tourouvre, son père., 14 janvier 1487; MC/ET/XIX/1
      Minutier central des notaires de Paris, Minutes du XVe siècle de l'étude XIX, inventaire analytique [5232 actes], par Claire Béchu, Florence Greffe et Isabelle Pebay, Paris, Archives nationales, 1993, p. 57 notice n° 395 (instrument de recherche imprimé dématérialisé dont la version intégrale est accessible en ligne par la rubrique 'Autres instruments de recherche', voir contexte dans le Plan d’orientation général - Notaires de Paris, guides thématiques du Minutier).
    - Donation par Jean Wérine, laboureur à Esbly, à Henri Wérine, son frère, de toute sa part de l'héritage de leurs parents., 17 janvier 1487; MC/ET/XIX/1
      Minutier central des notaires de Paris, Minutes du XVe siècle de l'étude XIX, inventaire analytique [5232 actes], par Claire Béchu, Florence Greffe et Isabelle Pebay, Paris, Archives nationales, 1993, p. 57 notice n° 396 (instrument de recherche imprimé dématérialisé dont la version intégrale est accessible en ligne par la rubrique 'Autres instruments de recherche', voir contexte dans le Plan d’orientation général - Notaires de Paris, guides thématiques du Minutier).
    - Accord pour fin de procès passé entre les habitants de Charonne et Pierre Auboust l'aîné, laboureur à Charonne, monnayer de la Monnaie de Paris, au sujet de l'assiette des tailles., 17 janvier 1487; MC/ET/XIX/1
      Minutier central des notaires de Paris, Minutes du XVe siècle de l'étude XIX, inventaire analytique [5232 actes], par Claire Béchu, Florence Greffe et Isabelle Pebay, Paris, Archives nationales, 1993, p. 57 notice n° 397 (instrument de recherche imprimé dématérialisé dont la version intégrale est accessible en ligne par la rubrique 'Autres instruments de recherche', voir contexte dans le Plan d’orientation général - Notaires de Paris, guides thématiques du Minutier).
    - Prise à bail par Jean Abiétrix le jeune, demeurant à Presles, de terres en ce lieu, appartenant à Jacques Guédon, aux charges et conditions contenues dans l'acte., 19 janvier 1487; MC/ET/XIX/1
      Minutier central des notaires de Paris, Minutes du XVe siècle de l'étude XIX, inventaire analytique [5232 actes], par Claire Béchu, Florence Greffe et Isabelle Pebay, Paris, Archives nationales, 1993, p. 57 notice n° 398 (instrument de recherche imprimé dématérialisé dont la version intégrale est accessible en ligne par la rubrique 'Autres instruments de recherche', voir contexte dans le Plan d’orientation général - Notaires de Paris, guides thématiques du Minutier).
    - Vente par Pierre François dit Le Vert, laboureur à Briotte, à noble Robert Lotin, conseiller au Parlement, d'une maison et de ses appartenances en ce lieu, moyennant 200 écus d'or., 20 janvier 1487; MC/ET/XIX/1
      Minutier central des notaires de Paris, Minutes du XVe siècle de l'étude XIX, inventaire analytique [5232 actes], par Claire Béchu, Florence Greffe et Isabelle Pebay, Paris, Archives nationales, 1993, p. 58 notice n° 399 (instrument de recherche imprimé dématérialisé dont la version intégrale est accessible en ligne par la rubrique 'Autres instruments de recherche', voir contexte dans le Plan d’orientation général - Notaires de Paris, guides thématiques du Minutier).
    - Contrat de mariage entre Jean Duboys, marchand à Lagny-sur-Marne, et Guillemette, veuve de Jean Picard., 25 janvier 1487; MC/ET/XIX/1
      L'acte existe sous forme de minute et d'expédition
      Minutier central des notaires de Paris, Minutes du XVe siècle de l'étude XIX, inventaire analytique [5232 actes], par Claire Béchu, Florence Greffe et Isabelle Pebay, Paris, Archives nationales, 1993, p. 58 notice n° 403 (instrument de recherche imprimé dématérialisé dont la version intégrale est accessible en ligne par la rubrique 'Autres instruments de recherche', voir contexte dans le Plan d’orientation général - Notaires de Paris, guides thématiques du Minutier).
    - Constitution par Thomas Carré, marchand hôtelier à Clermont en Beauvaisis, à noble André Poulaine, écuyer, maître d'hôtel de noble Guy Pot, de 8 l.t. de rente, moyennant 80 l.t., 25 janvier 1487; MC/ET/XIX/1
      Minutier central des notaires de Paris, Minutes du XVe siècle de l'étude XIX, inventaire analytique [5232 actes], par Claire Béchu, Florence Greffe et Isabelle Pebay, Paris, Archives nationales, 1993, p. 58 notice n° 402 (instrument de recherche imprimé dématérialisé dont la version intégrale est accessible en ligne par la rubrique 'Autres instruments de recherche', voir contexte dans le Plan d’orientation général - Notaires de Paris, guides thématiques du Minutier).
    - Accord pour fin de procès entre Guillaume Audry, laboureur à la Pissotte, d'une part, et Jean Girauldier et Guillemette Frémin, sa femme, d'autre part, au sujet d'une pièce de vigne à Montreuil., 25 janvier 1487; MC/ET/XIX/1
      Minutier central des notaires de Paris, Minutes du XVe siècle de l'étude XIX, inventaire analytique [5232 actes], par Claire Béchu, Florence Greffe et Isabelle Pebay, Paris, Archives nationales, 1993, p. 58 notice n° 401 (instrument de recherche imprimé dématérialisé dont la version intégrale est accessible en ligne par la rubrique 'Autres instruments de recherche', voir contexte dans le Plan d’orientation général - Notaires de Paris, guides thématiques du Minutier).
    - Attestation par Jean Pèredieu, Jean de Corbie et Robin Congnet, laboureur à Paris, selon laquelle ils ont été convoqués auprès de Clérambault, solliciteur des causes de l'abbaye Saint-Germain-des-Près, au sujet d'un différend opposant cette abbaye à noble Antoine Sanguin, seigneur de Meudon., 25 janvier 1487; MC/ET/XIX/1; Au dos du n° 396
      Au dos de l'acte du 17 janvier 1487 (n.st.), notice n° 396 de l'instrument de recherche imprimé.
      Minutier central des notaires de Paris, Minutes du XVe siècle de l'étude XIX, inventaire analytique [5232 actes], par Claire Béchu, Florence Greffe et Isabelle Pebay, Paris, Archives nationales, 1993, p. 58 notice n° 400 (instrument de recherche imprimé dématérialisé dont la version intégrale est accessible en ligne par la rubrique 'Autres instruments de recherche', voir contexte dans le Plan d’orientation général - Notaires de Paris, guides thématiques du Minutier).
    - Bail pour deux ans par Claude Lemaçon à Huguet Chenart, d'un petit ouvroir des appartenances de son hôtel à Paris, rue Saint-Antoine, moyennant 6 l.t. de loyer annuel., 29 janvier 1487; MC/ET/XIX/1; Cancellé
      Au dos de l'acte du 17 janvier 1487 (n.st.), notice n° 397 de l'instrument de recherche imprimé.
      Minutier central des notaires de Paris, Minutes du XVe siècle de l'étude XIX, inventaire analytique [5232 actes], par Claire Béchu, Florence Greffe et Isabelle Pebay, Paris, Archives nationales, 1993, p. 58 notice n° 404 (instrument de recherche imprimé dématérialisé dont la version intégrale est accessible en ligne par la rubrique 'Autres instruments de recherche', voir contexte dans le Plan d’orientation général - Notaires de Paris, guides thématiques du Minutier).
    - Attestation par Jean Pointièvre, laboureur à Meudon, selon laquelle il a été convoqué avec Jean Coulombier l'aîné auprès de Clérambault, solliciteur des causes de l'abbaye Saint-Germain-des-Prés, au sujet du différend opposant cette abbaye à noble Antoine Sanguin, seigneur de Meudon., 3 février 1487; MC/ET/XIX/1
      Au dos de l'acte du 25 janvier 1487 (n.st.), notice n° 403 de l'instrument de recherche imprimé.